# 陈版帮我，主要负责人和代理人下，出现客户未行使的权利问题该如何处理啊？

提问人：王嘉 炜 时间：2022-06-15 10:53:35
已知甲公司经营一家电商平台，平台商家自行负责商品的采购、定价、发货以及售后服务，甲公司仅提供平台供商家与消费者进行交易并负责协助商家和消费者结算货款，甲公司按照货款的3%向商家收取佣金，并判断自己在商品买卖交易中是代理人。 2021 年 12 月 31 日，甲公司向平台的消费者销售了 50 万张不可退的电子购物卡，每张卡的面值为 100 元。消费者可从次月开始在未来一年内使用该购物卡进行消费。根据历史经验，甲公司预期消费者购买的购物卡中将有大约相当于储值卡面值金额1%的部分不会被消费。
问题是这里初始确认合同负债的金额是 150 （ 50 100 3%）的佣金费用，还是说是148.5（ 50 99% 100*3%）的佣金费用加上额外的 50 万未消费部分的合同负债分两个业务看待？后续的计量都受到这块的影响。
帮帮我~

回答人：chenyiwei
实务中，由于预付费卡过期能否要求退款或继续消费，涉及较为复杂的法律问题，因此首先建议就此问题咨询律师，获取法律专业建议。一般基于谨慎原则考虑，不建议预计最终有多少比例的款项不会被消耗。
如果不考虑法律问题，仅从会计问题而言，在确保相关估计可靠性的前提下，可以采用“148.5（ 50 _99%_ 100*3%）的佣金费用加上额外的 50 万未消费部分的合同负债分两个业务看待”的处理意见。